臺灣嘉義地方法院刑事判決
110年度易字第531號
公  訴  人  臺灣嘉義地方檢察署檢察官
被      告  甲○○


上列被告因違反家庭暴力防治法案件，經檢察官提起公訴（１１０
年度偵字第８１５８號），本院判決如下：
    主    文
甲○○犯違反保護令罪，處拘役伍日，如易科罰金，以新臺幣壹仟
元折算壹日。
　　犯罪事實
一、甲○○係乙○○○之小叔，渠等間具有家庭暴力防治法第３條第４
    款所定之家庭成員關係。前因甲○○曾對乙○○○實施家庭暴力
    ，經本院於民國１０９年７月１５日核發１０９年度家護字第３１４號民
    事通常保護令，裁定令甲○○不得對乙○○○實施家庭暴力，亦
    不得對乙○○○為騷擾、接觸、通話、通信之聯絡行為，並應
    遠離乙○○○住居所（地址：嘉義縣○○鄉○○村○號）至少１００公
    尺，上揭保護令之有效期間為１年。詎甲○○已於１０９年７月１６
    日中午１２時１３分許經警方電話告知而明知前揭保護令裁定事
    項內容，竟仍基於違反保護令之犯意，於１１０年５月２８日上午
    ９時許，騎乘機車進入乙○○○上開住居所１００公尺範圍內，先
    行經乙○○○上開住居所前方之道路，後又至乙○○○上開住居所
    旁、步行距離乙○○○上開住居所建築物本體大門約９４．３公尺
    處之果園內，鋸斷乙○○○之子呂○○所管領之果樹（毀損部分
    未據呂○○提出告訴，且不在本案違反保護令犯行範圍內），
    未遠離乙○○○上開住居所至少１００公尺，而違反上揭保護令。
二、案經乙○○○訴由嘉義縣警察局中埔分局報告臺灣嘉義地方檢
    察署檢察官偵查起訴。
　　理　　由
一、證據能力之認定：
　　查本判決後述所引用之供述證據，檢察官及被告甲○○於本院
    審理中就其等之證據能力均表示沒有意見而不予爭執（見本
    院卷第３１頁），且迄至言詞辯論終結前均未聲明異議，本院
    審酌上開證據資料製作時之情況，尚無違法不當及證明力明
    顯過低之瑕疵，亦認為以之作為證據應屬適當，是依刑事訴
    訟法第１５９條之５規定，認均有證據能力。至其餘資以認定本
    案犯罪事實之非供述證據，亦查無係公務員違反法定程序取
    得之情，依刑事訴訟法第１５８條之４規定反面解釋，洵具證據
    能力。
二、認定犯罪事實所憑之證據及理由：
　　訊據被告甲○○固坦承知悉上揭保護令及於上開時間行經告訴
    人乙○○○上址住居所前方道路、果園等事實，然否認涉有何
    違反保護令犯行，辯稱：我不曉得要怎麼認罪，我覺得果園
    那塊地就是我的地云云。經查：
（一）上揭犯罪事實，業據被告於警詢、檢察官訊問及本院審理
      中坦承：我知道有上揭保護令，保護令有記載不能到告訴
      人乙○○○位於嘉義縣○○鄉○○村○號之住居所１００公尺以內，１
      １０年５月２８日上午９時許，我有騎乘機車經過告訴人家門前
      ，也有去告訴人家旁邊之果園，鋸斷果園內之果樹等語不
      諱（見警卷第２至４頁，偵卷第１９頁，本院卷第３０、３４至３５
      頁），核與證人即告訴人乙○○○於警詢中所證：被告是我
      小叔，我有取得法院核發之１０９年度家護字第３１４號民事通
      常保護令，我於１１０年５月２８日上午９時許，看見被告騎乘
      機車經過我家門前，並到我家相連之田裡鋸斷果樹，我家
      門前有裝監視器，可以證明被告當時從我家門前經過等語
      （見警卷第６至９頁）大致相符；並有本院１０９年度家護字
      第３１４號民事通常保護令、上開保護令之執行紀錄、承辦
      警員柯家宇製作之職務報告（內容略為：從告訴人上址住
      居所建築物本體大門至遭被告鋸斷之果樹處，依該場所事
      實上最近路徑行走，以步行方式使用測距輪量測，其間之
      路徑距離大約９４．３公尺，則直線距離必少於此距）各１份
      ，及現場照片４張、監視錄影器畫面翻拍照片１張附卷可稽
      （見警卷第１４至２３頁，偵卷第１５頁），委屬實情，堪以認
      定。
（二）被告雖以上詞置辯，然查上開果園（坐落於嘉義縣○○鄉○○
      段○○○○○○○○○地號）之土地所有權係登記在告訴人之子呂○
      ○、呂○○名下，此有嘉義縣水上地政事務所土地所有權狀
      （權狀字號：０９３嘉地水字第００７４５０號、０９３嘉地水字第００
      ７４５１號）影本２紙存卷可考（見警卷第２６至２７頁），被告
      顯非上開果園土地之登記所有權人，被告對此亦知之甚詳
      （此觀上揭保護令裁定理由欄二即明），縱使被告對於上
      開果園土地之所有權仍有所爭執，亦應循民事訴訟加以解
      決，尚不得以其自身所想，而得恣意違反上揭保護令之誡
      命要求，其上開所辯，自難憑採。
（三）綜上所述，本案事證明確，被告上開犯行洵堪認定，應予
      依法論科。
三、所犯法條及刑之酌科：
（一）核被告甲○○所為，係犯家庭暴力防治法第６１條第４款之違
      反保護令罪。
（二）爰以行為人之責任為基礎，審酌被告：（１）前僅於９３年
      間，因違反動產擔保交易法案件，經本院判處有期徒刑２
      月確定，此外別無其他犯罪科刑紀錄，有臺灣高等法院被
      告前案紀錄表１份存卷可考，素行尚稱良好；（２）無視上
      開保護令裁定事項內容，未遠離告訴人上址居處至少１００
      公尺以上；（３）犯後雖未坦認犯罪，然坦承前述有關知
      悉上開保護令及於上開時間行經告訴人上址住居所及果園
      之行為，態度尚非惡劣；（４）年逾７５歲，年事已高，自
      述國小畢業之智識程度、已婚（配偶已歿）、以前從事廟
      宇屋瓦之工作，惟現已未工作，目前自己獨自過活之家庭
      生活狀況（見本院卷第３５頁）等一切情狀，而量處如主文
      所示之刑，並諭知易科罰金之折算標準。
據上論斷，應依刑事訴訟法第２９９條第１項前段，家庭暴力防治法
第６１條第４款，刑法第１１條前段、第４１條第１項前段，判決如主文
。
本案經檢察官陳美君提起公訴，檢察官廖俊豪到庭執行職務。　
中　　華　　民　　國　　110 　年　　12　　月　　15　　日
                  刑事第四庭    法　官　簡仲頤
以上正本證明與原本無異。
如不服本判決應於收受判決後20日內向本院提出上訴書狀，並應
敘述具體理由；其未敘述上訴理由者，應於上訴期間屆滿後20日
內向本院補提理由書（均須按他造當事人之人數附繕本）「切勿
逕送上級法院」。告訴人或被害人如對於本判決不服者，應具備
理由請求檢察官上訴，其上訴期間之計算係以檢察官收受判決正
本之日期為準。　　　　　　　　　
中　　華　　民　　國　　110 　年　　12　　月　　15　　日
                            　　書記官　吳明蓉
附錄本案論罪科刑法條：
家庭暴力防治法第６１條：
違反法院依第１４條第１項、第１６條第３項所為之下列裁定者，為本
法所稱違反保護令罪，處３年以下有期徒刑、拘役或科或併科新
臺幣１０萬元以下罰金：
一、禁止實施家庭暴力。
二、禁止騷擾、接觸、跟蹤、通話、通信或其他非必要之聯絡行
    為。
三、遷出住居所。
四、遠離住居所、工作場所、學校或其他特定場所。
五、完成加害人處遇計畫。